Minutes et répertoires du notaire Julien François YVER, 14 janvier 1841 - 18 juillet 1867 (étude XXV)
Archives nationales
- Minutes de Julien François YVER, 23 décembre 1835 - 14 août 1897; MC/ET/XXV/142 - MC/ET/XXV/758
  - Minutes. 1851, mai - août, mai - août 1851; MC/ET/XXV/176
    - Quittance, paiement de maison, 30000f, Paris (Paris) rue de Bourgogne, 30., 10 juin 1851; MC/ET/XXV/176
      Profession: lieutenant-colonel de cavalerie.
      Domicile: Framerville (Somme).
      Nom, qualité: (M.) Girard, Louis Francois Andre.
      Domicile: Paris (Paris) rue de Bourgogne, 42.
      Nom, qualité: (M.) Errard D', Francois.
      Profession: colonel du genie (retraite).
      Domicile: Paris (Paris) rue de Castellane, 17.
      Relations: créancier(e) de l'intervenant 6
    - Convention, dépôt de capital, 46000f., 14 juin 1851; MC/ET/XXV/176
      Nom: Société Des Nu-Proprietaires.
      Domicile: Paris (Paris) rue Louis-Legrand, 35.
      Profession: avoué,Paris.
      Domicile: Paris (Paris) rue Hauteville, 1.
      Relations: créancier(e) de l'intervenant 1
    - Succession, inventaire apres décès., 16 juin 1851; MC/ET/XXV/176
      Nom, qualité: (Mme ou Mlle) Jannin, Josephe Hermine.
      Profession: sellier, Paris.
      Domicile: Paris (Paris) rue de Chaillot, 41.
      Domicile: Paris (Paris) rue d'Anjou-St-Honore, 1
    - Succession, dépôt de pieces., 18 juin 1851; MC/ET/XXV/176
    - Succession, inventaire apres décès., 18 juin 1851; MC/ET/XXV/176
      Nom, qualité: (M.) Lahoux, Pierre.
      Profession: fruitier et laitier (marchand), Batignollles (Paris).
      Domicile: Batignolles (les) (Paris)
    - Bail, cession, maison, Paris (Paris) rue Saint-Honore, 418., 19 juin 1851; MC/ET/XXV/176
      Nom, qualité: (M.) Salmon, Denis Victor.
      Profession: maitre-d'hotel-garni, Paris.
      Domicile: Paris (Paris) rue Saint-Honore, 418.
      Nom, qualité: (M.) Horsin, Denis.
      Profession: tapissier-ebeniste, Paris.
      Domicile: Paris (Paris) place des Vosges, 10
    - Procuration acte, acceptation de donation., 20 juin 1851; MC/ET/XXV/176
      Nom, qualité: (M.) Martin, Theodore.
      Profession: horticulteur, Angers (Maine-et-Loire).
      Domicile: Angers (Maine-et-Loire).
      Relations: donataire de l'intervenant 2.
      Nom, qualité: (M.) Martin, Michel Louis.
      Profession: propriétaire, forgeron (ancien).
      Relations: père de l'intervenant 1.
      Nom, qualité: (M.) Chevallier, Jean.
      Domicile: Alleuds (les) (Maine-et-Loire)
    - Traite, remplacement au service militaire., 20 juin 1851; MC/ET/XXV/176
      Nom, qualité: (M.) Flandin, Jacques Jean Francois Regis.
      Domicile: Paris (Paris) rue de la Pepiniere, Caserne.
      Nom, qualité: (M.) Depierre, Jean Paul.
      Profession: soldat d'infanterie, Paris, Caserne-de-la-Pepiniere.
      Domicile: Paris (Paris) rue de la Pepiniere
    - Testament., 20 juin 1851; MC/ET/XXV/176
      Nom, qualité: (M.) Drevon, Philippe.
      Profession: fruitier (marchand ancien), Paris.
      Domicile: Paris (Paris) rue de Laborde, 45
    - Procuration rp, vente de rente etat 5%., 22 juin 1851; MC/ET/XXV/176
      Nom, qualité: (M.) Richaud, Gaetan Lucien.
      Profession: eleve à l'ecole militaire, Saint-Cyr-l'Ecole (Yvelines).
      Domicile: Saint-Cyr-l'Ecole (Yvelines).
      Nom, qualité: (M.) Richard, Philippe Lucien Fabius.
      Domicile: Paris (Paris) rue du Faubourg-St-Honore, 396
    - Mariage., 23 juin 1851; MC/ET/XXV/176
      Nom, qualité: (M.) Henry, Desire Maximin.
      Profession: epicier (marchand), Paris.
      Domicile: Paris (Paris) rue de la Ferme-des-Mathurins, 39.
      Nom, qualité: (M.) Henry, Martin.
      Nom, qualité: (Mme ou Mlle) Ecrette, Anna.
      Domicile: Batignolles (les) (Paris) rue de la Paix, 42.
      Domicile: Batignolles (les) (Paris) rue de la Paix, 42
    - Traite, remplacement de service militaire., 23 juin 1851; MC/ET/XXV/176
      Nom, qualité: (M.) Prunes, Jean.
      Profession: soldat d'infanterie de ligne, Paris.
      Nom, qualité: (M.) Tinarrage, Pierre.
      Profession: soldat d'infanterie de ligne, Paris, Caserne de la Pepiniere.
    - Procuration acte, acceptation de fondation de lits, Thann (Haut-Rhin) Hospice., 23 juin 1851; MC/ET/XXV/176
      Nom, qualité: (M.) Kestner, Georges Marie Joseph Charles.
      Profession: representant-du-peuple, Paris.
      Domicile: Paris (Paris) rue des Saussaies, 10.
      Nom, qualité: (M.) Risler, Camille.
      Profession: négociant, Thann (Haut-Rhin).
      Domicile: Thann (Haut-Rhin).
      Relations: gendre de l'intervenant 1
    - Transport, créances, 130000., 24 juin 1851; MC/ET/XXV/176
      Nom, qualité: (M.) Duval, Guillaume Martin Gustave.
      Domicile: Saint-Christophe-le-Jajolet (Orne).
    - Transport, créances, 64350f., 24 juin 1851; MC/ET/XXV/176
      Relations: créancier(e) de l'intervenant 2, créancier(e) de l'intervenant 3, créancier(e) de l'intervenant 4, créancier(e) de l'intervenant 5, créancier(e) de l'intervenant 6.
      Nom, qualité: (M.) Mouchel, Pierre Jean Felix.
      Profession: manufacturier, Rai (Orne).
      Domicile: Rai (Orne).
      Nom, qualité: (M.) Patin, Louis Francois.
      Profession: propriétaire, toilier, Aube (Orne).
      Domicile: Aube (Orne).
      Nom, qualité: (M.) Hurel, Pierre.
      Profession: epicier, Aube (Orne).
      Nom, qualité: (M.) Guebert, Francois.
      Nom, qualité: (M.) Blanchon, Pascal.
      Profession: papetier (ouvrier), Aube (Orne).
    - Union de créanciers., 24 juin 1851; MC/ET/XXV/176
      Domicile: Paris (Paris) rue Basse-du-Rempart, 64
    - Mainlevee, hypotheques., 24 juin 1851; MC/ET/XXV/176
      Domicile: Saint-Christophe-le-Jajolet (Orne)
    - Obligation, emprunt, 20000f., 24 juin 1851; MC/ET/XXV/176
    - Vente, maison, 80000f, Paris (Paris) Cite Gaillard, rue Projetee-Leonie, 11., 26 juin 1851; MC/ET/XXV/176
      Nom, qualité: (M.) Chesneau, Jacques.
      Domicile: Auteuil (Paris) route de Versailles, 115.
    - Traite, remplacement de service militaire, 200f., 26 juin 1851; MC/ET/XXV/176
      Nom, qualité: (M.) Teyssier, Louis.
      Profession: grenadier d'infanterie, Paris.
      Domicile: Paris (Paris) rue Verte, Caserne.
      Nom, qualité: (M.) Sans, Jean.
      Profession: tambour d'infanterie, Paris, Caserne de la rue Verte.
      Domicile: Paris (Paris) rue Verte
    - Transport, caution de percepteur, 4530f., 27 juin 1851; MC/ET/XXV/176
      Nom, qualité: (M.) Noirot, Jean Baptiste.
      Profession: propriétaire, percepteur-controleur (ancien), Bleneau (Yonne).
      Domicile: Paris (Paris) rue des Degres-Sorbonne, 22.
      Nom, qualité: (M.) Rigobert, Antoine Francois.
      Domicile: Joigny (Yonne)
    - Transport, créances, 3000f., 28 juin 1851; MC/ET/XXV/176
      Domicile: Ternes (Paris) avenue des Ternes, 56.
      Nom, qualité: (M.) Dupuis, Charles Pierre Augustin.
      Profession: employe de chemin de fer, Rouen (Seine-Maritime).
      Nom, qualité: (Mme ou Mlle) Grignon, Elisabeth.
    - Succession, dépôt de pieces., 29 juin 1851; MC/ET/XXV/176
      Nom, qualité: (Mme ou Mlle) Lemaigre, Marianne Henriette.
      Domicile: Gentilly (Val-de-Marne)
    - Vente, fonds de commerce de marchand de vin, 7000f., 30 juin 1851; MC/ET/XXV/176
      Nom, qualité: (M.) Jacquelin, Jean Francois.
      Domicile: Paris (Paris) rue Montorgueil, 10.
      Nom, qualité: (Mme ou Mlle) Pichon, Marie Adelaide Eugenie.
      Domicile: Paris (Paris) Cite de l'Etoile, 33.
      Nom, qualité: (M.) Deleurtier, Marie Leopold.
      Profession: carrossier
    - Traite, remplacement au service militaire, 200f., 30 juin 1851; MC/ET/XXV/176
      Nom, qualité: (M.) Demontes, Louis Rodolphe.
      Profession: grenadier de ligne, Paris, Caserne de la rue-Verte.
      Domicile: Paris (Paris) rue Verte.
      Nom, qualité: (M.) Mondon, Jacques.
      Profession: voltigeur au 27e de ligne, Paris, Caserne de la rue-Verte.
    - Succession, notoriete., 30 juin 1851; MC/ET/XXV/176
      Nom, qualité: (M.) Nathan Dit Maurice, Maurice.
      Profession: chirurgien-pedicure, Bruxelles (belgique).
      Domicile: Bruxelles (belgique)
    - Succession, inventaire apres décès., 30 juin 1851; MC/ET/XXV/176
      Profession: carrossier, Paris
    - Mariage., 2 juillet 1851; MC/ET/XXV/176
      Nom, qualité: (M.) Dolbeau, Rene.
      Domicile: Paris (Paris) rue des Saussaies, 14.
      Relations: fils de l'intervenant 2, au service de l'intervenant 3.
      Nom, qualité: (M.) Dolbeau, Pierre.
      Domicile: Bazouges-sur-le-Loir (Sarthe).
      Nom, qualité: (M.) Bois-Le-Comte.
      Nom, qualité: (Mme ou Mlle) Lauche Estecaille, Catherine.
      Relations: fille de l'intervenant 5, au service de l'intervenant 6.
      Nom, qualité: (Mme ou Mlle) Estecaille, Marie.
      Domicile: Larrau (Pyrénées-Atlantiques).
      Nom, qualité: (Mme ou Mlle) Bois-Le-Comte.
      Relations: épouse de l'intervenant 3
    - Succession, inventaire apres décès., 3 juillet 1851; MC/ET/XXV/176
      Nom, qualité: (M.) Fouret, Jean-Baptiste.
      Profession: courtier de commerce près la bourse, Paris.
      Domicile: Paris (Paris) rue Mondovi, 8
    - Succession, partage., 4 juillet 1851; MC/ET/XXV/176
      Profession: propriétaire, maire, Breteuil (Eure).
    - Transport, créances, 2000f., 5 juillet 1851; MC/ET/XXV/176
      Nom, qualité: (Mme ou Mlle) Pichon, Helene Marguerite.
      Domicile: Paris (Paris) rue de Paradis-Poissonniere, 50.
      Nom, qualité: (M.) Thimonnier, Gaspard.
      Profession: greffier de justice de paix (ancien), Lyon (Rhône).
      Nom, qualité: (M.) Gutton, Joseph.
      Profession: greffier de la justice de paix, Lyon (Rhône).
      Relations: acheteur de l'intervenant 2.
      Nom, qualité: (M.) Thimonnier, Valentin.
      Relations: fils de l'intervenant 2
    - Procuration rente publique, decharge, vente de rente etat 5%, 364f., 7 juillet 1851; MC/ET/XXV/176
      Nom, qualité: (M.) Carne de, Auguste Bon Marie.
      Profession: officier-superieur (ancien).
      Domicile: Rueil (Hauts-de-Seine).
      Nom, qualité: (M.) Roussel, Pierre Camille.
      Profession: clerc-de-notaire.
    - Obligation, emprunt, 2091f., 7 juillet 1851; MC/ET/XXV/176
      Nom, qualité: (M.) Viguier, Pierre Henri.
      Profession: marchand de bois et charbon.
      Domicile: Paris (Paris) rue des Colonnes, 2.
      Nom, qualité: (M.) Cocural, Saturnin.
      Domicile: Paris (Paris) rue des Colonnes, 2
    - Procuration acte, dépôt, administration de biens en france., 10 juillet 1851; MC/ET/XXV/176
      Intervenant 1, en deuxième partie:
      Nom, qualité: (Mme ou Mlle) Bombelles de, Marie Aimee Angelique Caroline.
      Domicile: Vienne (autriche).
      Nom, qualité: (M.) Bombelles de, Louis Marc Charles Marie.
      Profession: lieutenant-colonel de lanciers.
      Nom, qualité: (M.) Bombelles de, Charles Rene.
      Domicile: Vienne (autriche)
    - Cahier des charges, pieces jointes, propriété, 6129 m2, 40000f, Paris (Paris) rue de la Glaciere, 18-20-34., 12 juillet 1851; MC/ET/XXV/176
      Nom, qualité: (M.) Delaunay, Pierre Noel.
      Profession: jardinier-maraicher, Paris.
      Domicile: Paris (Paris) rue de la Sante, 42
    - Bail, pieces jointes, ferme, dependances, 31000f, Limours, mollieres, pecqueuses (Essonne) Pommeret (le)., 14 juillet 1851; MC/ET/XXV/176
      Nom, qualité: (M.) Lamare, Adrien Antoine Francois.
      Domicile: Paris (Paris) rue du Faubourg Saint-Honore, 222.
      Nom, qualité: (M.) Laudon, Maurice Henri.
      Profession: cultivateur, Croix de Berny (la) (Hauts-de-Seine).
      Domicile: Croix de Berny (la) (Hauts-de-Seine)
    - Donation entre epoux., 15 juillet 1851; MC/ET/XXV/176
      Nom, qualité: (M.) Berthoud, Jeremie Casimir.
      Domicile: Paris (Paris) rue Miromesmil, 24.
      Nom, qualité: (Mme ou Mlle) Maurice, Marie-Jeanne Joseph Eugenie.
    - Donation entre epoux., 15 juillet 1851; MC/ET/XXV/176
      Nom, qualité: (Mme ou Mlle) Maurice, Marie-Anne Joseph Eugenie.
      Domicile: Paris (Paris) rue Miromesmil, 24
    - Mariage., 16 juillet 1851; MC/ET/XXV/176
      Nom, qualité: (M.) Mellerio, Louis Victor Charles.
      Profession: employe de maison de fumisterie, Paris.
      Domicile: Paris (Paris) rue de Varenne, 82.
      Relations: fils de l'intervenant 2, au service de l'intervenant 2, au service de l'intervenant 4.
      Nom, qualité: (M.) Mellerio, Antoine Geleazzo.
      Nom, qualité: (Mme ou Mlle) Polini, Marie-Louise Bartholine.
      Relations: associé(e) de l'intervenant 2
    - Mainlevée, hypotheques., 18 juillet 1851; MC/ET/XXV/176
      Domicile: Paris (Paris) rue Leonie, 11
    - Procuration acte, dépôt, prise de possession de succession., 19 juillet 1851; MC/ET/XXV/176
      Nom, qualité: (Mme ou Mlle) Marchand de Germigney de, Louise Eleonore.
      Domicile: Saint-Jean-d'Aout-Noneres (Landes).
      Relations: veuve de l'intervenant 2, veuve de l'intervenant 3.
      Nom, qualité: (M.) Sauzencel de, Adrien Pierre Bonaventure.
      Nom, qualité: (M.) Pelletier, Etienne Alexandre.
      Domicile: Paris (Paris) rue Hauterive, 12
    - Declaration, privileges de second ordre., 21 juillet 1851; MC/ET/XXV/176
      Nom, qualité: (M.) Douroux, Henry.
      Profession: employe des contributions-indirectes, Paris.
      Domicile: Vaugirard (Paris) rue Blomet.
      Nom, qualité: (M.) Digeaux, Francois Norbert.
      Profession: contrôleur des contributions-indirectes, Paris.
      Domicile: Batignolles-Monceaux (les) (Paris) Grande-rue, 58
    - Délivrance de legs, legs, 3572 f., 22 juillet 1851; MC/ET/XXV/176
      Relations: exécuteur testamentaire de l'intervenant 2.
      Nom, qualité: (Mme ou Mlle) Roussel, Marie-Francoise.
      Nom, qualité: (M.) Deprat, Pierre Marie Constantin.
      Profession: ouvrier en pianos, Chapelle (la) (Paris).
      Domicile: Paris (Paris) Chapelle (la).
      Relations: legataire de l'intervenant 2.
      Nom, qualité: (M.) Deprat, Jean.
      Domicile: Cousance (Jura).
      Nom, qualité: (Mme ou Mlle) Deprat, Melanie.
      Profession: propriétaire, limonadiere, Cousance (Jura).
      Nom, qualité: (M.) Deprat, Francois.
      Profession: facteur de pianos, Belleville (Paris).
      Domicile: Belleville (Paris) rue Vincent, 9.
      Nom, qualité: (M.) Deprat, Louis Joseph.
      Profession: facteur de pianos, Chapelle (la) (Paris).
      Domicile: Chapelle (la) (Paris) rue Caplat, 5.
      Relations: legataire de l'intervenant 2
    - Succession, compte d'execution testamentaire., 22 juillet 1851; MC/ET/XXV/176
    - Procuration rente publique, dépôt, vente de rente etat 5%, 60f., 23 juillet 1851; MC/ET/XXV/176
      Nom, qualité: (M.) Gaugain, Toussaint.
      Domicile: Fye (Sarthe).
      Nom, qualité: (M.) Gosselin, Augustin Andre.
      Profession: membre de l'assemblee legislative, Paris.
      Domicile: Paris (Paris) rue Saint-Honore, 418
    - Sso, notoriete., 24 juillet 1851; MC/ET/XXV/176
      Nom, qualité: (M.) Crespin, Jean Augustin.
      Profession: gardien, Paris, Champs-Elysees.
      Domicile: Paris (Paris) rue du Faubourg Saint-Honore, 208
    - Decharge, acompte sur ventes de terrains, 75 183 f, Saint-Christophe-le-Jajolet., 26 juillet 1851; MC/ET/XXV/176
      Domicile: Bourgeroye (la) (Eure).
      Relations: créancier(e) de l'intervenant 3, créancier(e) de l'intervenant 4.
      Nom, qualité: (M.) Roussel, Jean Pierre Camille.
      Profession: clerc-de-notaire, Paris.
      Domicile: Paris (Paris) rue Saint-Honore, 422.
      Nom, qualité: (M.) Le Guerney, Francois Michel Alexandre.
      Profession: négociant, Mortree (Orne).
      Domicile: Mortree (Orne).
      Nom, qualité: (M.) Sevray, Auguste.
      Nom, qualité: (M.) Poriquet, Claude Achille.
      Domicile: Paris (Paris) rue du Phot
    - Notoriete., 31 juillet 1851; MC/ET/XXV/176
      Nom, qualité: (Mme ou Mlle) Lailhacar Dite Piarrotte, Anne.
      Domicile: Paris (Paris) rue Tronchet, 18.
      Nom, qualité: (M.) Schnebelin, Seraphin.
      Profession: jardinier, Paris.
      Domicile: Paris (Paris) rue Tronchet, 18
    - Mariage., 1er août 1851; MC/ET/XXV/176
      Nom, qualité: (M.) Galon, Jean Baptiste.
      Profession: voyageur-de-commerce.
      Domicile: Paris (Paris) rue Charlot, 58.
      Nom, qualité: (M.) Galon, Michel.
      Profession: serrurier.
      Domicile: Vrigne-aux-Bois (Ardennes).
      Nom, qualité: (Mme ou Mlle) Charlet, Jeanne Louise.
      Profession: femme-de-chambre, Paris.
      Domicile: Paris (Paris) rue Saint-Florentin, 11.
      Relations: fille de l'intervenant 4, au service de l'intervenant 5.
      Nom, qualité: (M.) Charlet, Jean Pierre.
      Profession: serrurier, Vrigne-aux-Bois (Ardennes).
      Nom, qualité: (M.) Evain.
      Domicile: Paris (Paris) rue Saint-Florentin, 11
    - Quittance, remboursement d'emprunt, 2166f., 1er août 1851; MC/ET/XXV/176
      Nom, qualité: (M.) Guenin, Etienne Francois Victor.
      Domicile: Paris (Paris) place de la Concorde, 8.
      Nom, qualité: (Mme ou Mlle) Kesler, Louise Josephine.
      Domicile: Paris (Paris) rue du Luxembourg, 33.
      Relations: veuve de l'intervenant 3, épouse de l'intervenant 4.
      Nom, qualité: (M.) Levaillant, Michel Frederic.
      Nom, qualité: (M.) Bouge, Theogene.
      Nom, qualité: (M.) Poulet, Jean Henri.
      Domicile: Batignolle (Paris) rue d'Orleans, 16.
      Relations: subrogé(e) de l'intervenant 6.
      Nom, qualité: (M.) Poulet, Charles Henri Desire.
      Domicile: Trie-Chateau (Oise).
      Relations: fils de l'intervenant 5
    - Procuration acte, prise de possession de succession., 1er août 1851; MC/ET/XXV/176
      Nom, qualité: (Mme ou Mlle) Bullot, Emilie Alexandrine.
      Domicile: Paris (Paris) rue de la Paix, 17.
      Relations: héritier de l'intervenant 4.
      Nom, qualité: (Mme ou Mlle) Bullot, Marie Veronique Florence.
      Domicile: Paris (Paris) quai de Bely, 26.
      Relations: épouse de l'intervenant 3, héritier de l'intervenant 4.
      Nom, qualité: (M.) Tirlemont, Henry Joseph Gabriel.
      Profession: employe à la manutention des vivres de Paris, Paris.
      Nom, qualité: (M.) Bullot, Jean Francois.
      Relations: père de l'intervenant 1, père de l'intervenant 2.
      Nom, qualité: (M.) Bullot, Edouard Philibert.
      Profession: cordonnier, Plachy (Somme).
      Domicile: Plachy (Somme)
    - Procuration rp, dépôt, vente de rente etat 5%, 850f., 2 août 1851; MC/ET/XXV/176
      Nom, qualité: (M.) Hirsch, Jean Michel.
      Domicile: Schorndorf (allemagne).
      Nom, qualité: (Mme ou Mlle) Hirsch, Anne Marguerite.
      Nom, qualité: (Mme ou Mlle) Hirsch, Jeanne Marguerite.
      Nom, qualité: (M.) Kiess, Henri.
      Intervenant 5, en première partie:
      Nom, qualité: (M.) Kiess, Jean.
      Nom, qualité: (M.) Waechter de, Auguste.
      Profession: ministre resident du roi de wutemberg, Paris.
      Domicile: Paris (Paris) rue d'Aguesseau, 13
    - Obligation, emprunt, 8000f., 4 août 1851; MC/ET/XXV/176
      Nom, qualité: (M.) Gondoin, Charles Jacques.
      Domicile: Paris (Paris) rue de l'Odeon, 22.
      Profession: inspecteur de l'enregistrement et des domaines (ancien), Paris.
    - Mariage, notoriete., 5 août 1851; MC/ET/XXV/176
      Nom, qualité: (M.) Leroux, Antoine.
      Profession: bottier, Paris.
      Domicile: Paris (Paris) rue des Bons-Enfants, 24.
      Nom, qualité: (Mme ou Mlle) Millot, Claudine.
    - Vente, maison de campagne, 7000f, Fleury-Merogis (Essonne)., 5 août 1851; MC/ET/XXV/176
      Nom, qualité: (Mme ou Mlle) Delamote, Adele Marie.
      Domicile: Paris (Paris) rue de Sainte-Anne, 22.
      Nom, qualité: (M.) Trouillebert, Alban.
      Profession: juge-de-paix, Paris.
      Domicile: Paris (Paris) rue Sainte-Anne, 22.
      Nom, qualité: (M.) Bauer, Jean Frederic.
      Profession: appreteur en faux-cols, Paris.
      Domicile: Paris (Paris) rue Montorgueil, 49
    - Statuts, dépôt, société des messageries-nationales, Paris (Paris)., 6 août 1851; MC/ET/XXV/176
      Nom: Société Des Messageries-Nationales.
      Domicile: Paris (Paris) rue Notre-Dame-des-Victoires, 28
    - Traite, remplacement au service militaire, 1250f., 7 août 1851; MC/ET/XXV/176
      Nom, qualité: (M.) Delestre, Auguste Romain.
      Domicile: Passy (Paris) rue des Bassins, 3.
      Nom, qualité: (M.) Mandon, Antoine Victor.
      Domicile: Paris (Paris) rue Verte, Caserne
    - Mariage., 9 août 1851; MC/ET/XXV/176
      Nom, qualité: (M.) Aleo, Michel Antoine.
      Domicile: Paris (Paris) rue Neuve-des-Mathurins, 42.
      Nom, qualité: (M.) Aleo, Dominique.
      Domicile: Havane (la) (cuba).
      Nom, qualité: (Mme ou Mlle) Gondoin, Marie Celine Amelie.
      Domicile: Paris (Paris) rue de l'Odeon, 22
    - Declaration, privilege de second ordre, cautionnement pour la fonction d'inspecteur du tresor public, 1000f., 11 août 1851; MC/ET/XXV/176
      Nom, qualité: (M.) Roucher, Antoine.
      Profession: inspecteur des contributions-indirectes, Paris.
      Domicile: Paris (Paris) rue Montaigne, 9.
      Nom, qualité: (Mme ou Mlle) Touchain de La Bustiere, Elisa.
      Domicile: Saint-Germain-en-Laye (Yvelines) rue de Pologne, 62.
      Nom, qualité: (M.) Boursy, Prosper Frederic.
      Profession: notaire (honoraire), Saint-Germain-en-Laye (Yvelines).
      Domicile: Saint-Germain-en-Laye (Yvelines)
    - Succession, liquidation., 12 août 1851; MC/ET/XXV/176
    - Obligation, emprunt, 7540f., 13 août 1851; MC/ET/XXV/176
      Nom, qualité: (M.) Rosse, Louis Pierre Clement.
      Profession: propriétaire, chauffournier (ancien).
      Domicile: Francheville (Eure-et-Loir).
      Nom, qualité: (Mme ou Mlle) Cohue, Rose Justine.
      Domicile: Francheville (Eure).
      Relations: procureur de l'intervenant 4.
      Relations: au service de l'intervenant 5.
      Nom, qualité: (M.) Flavignis, Charles Robert.
      Profession: fabricant, Elbeuf (Seine-Maritime).
      Domicile: Elbeuf (Seine-Maritime)
    - Transport, créance, 700f., 13 août 1851; MC/ET/XXV/176
      Nom, qualité: (M.) Dufresne, Alexandre Ernest.
      Profession: courtier d'assurance (ancien), Paris.
      Domicile: Paris (Paris) rue Saint-Denis, 10.
      Nom, qualité: (Mme ou Mlle) Duverger, Marie Madeleine.
      Domicile: Paris (Paris) rue du Faubourg-Poissonniere, 27.
      Nom, qualité: (M.) Lonnoy, Joseph Alphonse.
      Nom, qualité: (M.) Lefebvre, Quentin.
      Profession: courtier (ancien), Paris.
      Nom, qualité: (M.) Guenin, Etienne, Francois, Victor.
      Domicile: Paris (Paris) place de la Concorde, 8
    - Desistement de plainte., 18 août 1851; MC/ET/XXV/176
      Nom, qualité: (M.) Pons, Pierre.
      Profession: charbonnier, Paris.
      Domicile: Paris (Paris) rue Geoffroy-Langevin, 12.
    - Donation entre epoux., 19 août 1851; MC/ET/XXV/176
      Nom, qualité: (M.) Brimaud, Jean Xavier.
      Profession: parfumeur, coiffeur, Paris.
      Domicile: Paris (Paris) rue du Havre, 2.
      Nom, qualité: (Mme ou Mlle) Doumbios, Marie Elise.
    - Donation entre epoux., 19 août 1851; MC/ET/XXV/176
      Profession: parfumeur-coiffeur, Paris.
      Domicile: Paris (Paris) rue du Havre, 2
    - Mainlevee d'opposition., 21 août 1851; MC/ET/XXV/176
      Nom, qualité: (Mme ou Mlle) Dreux, Marie Christine.
      Domicile: Paris (Paris) rue Saint-Louis, 12.
      Nom, qualité: (M.) Brajoux, Francis.
      Nom, qualité: (M.) Delpuech, Etienne.
      Relations: veuf de l'intervenant 4, héritier de l'intervenant 4.
      Nom, qualité: (Mme ou Mlle) Rocton, Jeanne Marie Louise.
    - Donation entre epoux., 22 août 1851; MC/ET/XXV/176
      Nom, qualité: (M.) Pressiat, Louis.
      Profession: logeur en garni, Paris.
      Domicile: Paris (Paris) rue du Faubourg-St-Honore, 240.
      Nom, qualité: (Mme ou Mlle) Lefebvre, Marie Anne.
      Domicile: Paris (Paris) rue du Faubourg Saint Honore, 240.
    - Donation entre epoux., 22 août 1851; MC/ET/XXV/176
      Domicile: Paris (Paris) rue du Faubourg-St-Honore, 240
    - Notoriete., 23 août 1851; MC/ET/XXV/176